臺灣雲林地方法院民事裁定
111年度小上字第15號
上  訴  人  洪婉婷  
被上訴人    張雅琪  
上列當事人間請求損害賠償事件，上訴人對於中華民國111年7月
27日本院虎尾簡易庭第一審判決（111年度虎小字第172號）提起
上訴，本院裁定如下：
    主  文
上訴駁回。
第二審訴訟費用新臺幣壹仟伍佰元由上訴人負擔。
    事實及理由
一、按對於小額程序之第一審裁判之上訴，非以其違背法令為理
    由，不得為之，民事訴訟法第436條之24第2項定有明文。所
    謂判決違背法令係指判決不適用法規或適用不當者而言。且
    依同法第436 條之25規定，上訴狀內應記載上訴理由，並表
    明原判決所違背之法令及其具體內容，以及依訴訟資料可認
    為原判決有違背法令之具體事實，上訴狀或理由書如未依此
    項方法表明者，即難認為已對小額訴訟第一審判決之違背法
    令有具體之指摘。又上訴理由如僅引用原審判決時之攻擊防
    禦方法作為上訴理由，應認為未對原審判決有何具體之指摘
    ，不得謂已合法表明上訴理由，其上訴均難認為合法。
二、上訴意旨以：
　　㈠上訴人因聽從詐欺集團指示於民國110年5月15日將新臺幣
      （下同）2萬元匯款至被上訴人之華南商業銀行虎尾分行
      帳戶（000-000000000000），警方循線查獲該帳戶為被上
      訴人所有，因屬事實，被上訴人雖無幫助詐欺取財不法侵
      害上訴人財產或違反洗錢防制法之不確定故意，但因被上
      訴人提供帳戶予詐欺集團，致上訴人生2萬元之損害，對
      於被上訴人而言屬不法所得，應返還予上訴人。
　　㈡上訴人匯款事實明確，爰附上匯款證明，並明確載明匯款
      時間、日期、金額。
　　㈢並聲明：
　　　⒈原判決不利於上訴人部分廢棄。
　　　⒉上開廢棄部分，被上訴人應給付上訴人2萬元，及自支付
        命令送達被上訴人翌日起至清償日止，按週年利率百分
        之5計算之利息。
　　　⒊第一、二審訴訟費用由被上訴人負擔。
三、本件上訴人雖以上開理由提起上訴，惟核其上訴理由內容，
    係就原審取捨證據、認定事實之職權行使，指摘其為不當，
    並未具體指出原審判決有如何違背法令情事，更未指明原審
    判決所違反之法令條項或其內容，以及依訴訟資料有何判決
    違背法令之具體事實。參諸前開說明，自不得謂已合法表明
    上訴理由，從而本件上訴，顯難認為合法，應予駁回。 
四、末按於小額訴訟之上訴程序，法院為訴訟費用之裁判時，應
    確定其費用額，民事訴訟法第436 條之19第1 項、第436 條
    之32第1 項規定甚明。本件上訴既經駁回，關於第二審訴訟
    費用自應由敗訴之上訴人負擔。查本件第二審訴訟費用為1,
    500 元，揆諸上開規定，應由敗訴之上訴人負擔，爰併予確
    定如主文第2項所示。 
五、據上論結，本件上訴為不合法，依民事訴訟法第436條之32
    第1項、第2項、第436條之19第1項、第444條第1項本文、第
    95條、第78條，裁定如主文。　
中　　華　　民　　國　　111 　年　　10　　月　　21　　日
            民事第一庭   審判長法  官  蔡碧蓉
　　　　　　　　             　法  官  洪儀芳           
　　　　　　　　　             法  官  楊昱辰
以上正本係照原本作成。
不得抗告。
中　　華　　民　　國　　111 　年　　10　　月　　21　　日
                               書記官　陳玉珮